【裁判字號】    91,易,1818
【裁判日期】    920506
【裁判案由】    贓物
【裁判全文】
臺灣桃園地方法院刑事判決                        九十一年度易字第一八一八號
    公訴人  臺灣桃園地方法院檢察署檢察官
    被  告  甲○○
右列被告因贓物案件，經檢察官聲請簡易判決處刑（九十一年度偵字第七五八五號）
，經本院改用通常程序，判決如左：
    主  文
甲○○收受贓物，處拘役拾日，如易科罰金以參佰元折算壹日。
    事  實
一、甲○○於民國（下同）九十一年四月上旬某日，明知其友人「丙○○」透過丁○○（另案偵查）所交付之ＰＡＮＡＳＯＮＩＣ廠ＧＤ９２Ｖ型之行動電話乙支（
    含電池乙顆，手機序號：４４９３１７─９８─９７８８２０─０），係屬來路
    不明之贓物，竟仍基於收受贓物之犯意，在其桃園縣桃園市○○○街一八五巷五
    號住處附近，自「丙○○」處收受之。嗣於九十一年四月十二日十一時許，經警
    在台北市○○路○段一一一巷十八號前查獲上情，並扣得上開行動電話乙支（含
    電池乙顆，均據被害人乙○○領回）。
二、案經台北縣警察局海山分局報請臺灣桃園地方法院檢察署檢察官偵查起訴。
    理  由
一、訊據被告甲○○固坦承於右揭時地自「丙○○」處無償收受上開行動電話乙支（
    含電池乙顆），並供己日常持用乙情，惟矢口否認右揭犯行，辯稱：伊係因原所
    持用之行動電話老舊，伊友人「丙○○」看到，才會主動透過丁○○將上開行動
    電話贈送予伊使用，惟伊收受時並不知上開行動電話係屬來路不明之贓物云云。
    經查：被告於右揭時地自其友人「丙○○」處所無償收受之上開行動電話乙支，
    係屬被害人乙○○所有前於九十一年四月一日八時四十分許，在桃園縣桃園市○○街七三號內遭人竊得之贓物乙情，業據被告於迭次於警、偵訊中及本院審理時
    坦承不諱，核與被害人乙○○於警訊中指述之情節及證人丁○○於本院審理時證
    述之情節，均相符合，復有業據被害人乙○○領回上開行動電話乙支（含電池乙
    顆）之贓物領據乙紙及被害人乙○○所提出上開行動電話之手機序號影本乙紙，
    在卷可稽，應堪認定。雖被告迭次於警、偵訊中及本院審理時均辯稱其於收受上
    開行動電話時，並不知上開行動電話係屬來路不明之贓物云云。惟「丙○○」其
    人與被告本人雖係國中即已認識之友人，惟其間自認識後即未再見面，直到九十
    一年三月初才又再碰面乙情，業據被告於本院審理時供承明確，且被告於本院審
    理時並供稱「....，我們只是普通朋友，.... （見本院卷九十一年十一月一日
    筆錄）」等語綦詳，則衡諸一般常情，被告縱因其原所持用之行動電話已屬老舊
    ，然被告既仍在繼續使用之中，顯見其原所使用之行動電話，應屬尚堪正常使用
    ，而一個與被告多年前認識後即未再見面聯絡之「普通朋友」即「丙○○」其人
    焉有「無償」贈送上開行動電話予被告持用之必要及可能，更遑論被告於本院審
    理時復供承係乙支價值達七、八千元之上開行動電話。又在現時社會犯罪形態之
    中，行動電話遭竊或遭搶之情事，多有常見，應為社會上一般常人之被告所週知
    之事實，茲被告於右揭時地自「丙○○」處無償收受上開行動電話之行為，不僅
    已與一般常情有違，有如上述，且被告於九十一年三月間，即與「丙○○」其人
    見面過，則「丙○○」應無聯絡不上被告之可能，而「丙○○」既要「無償贈送
    」上開行動電話予被告使用，復未能「親自交付」上開行動電話予被告，反係透
    過丁○○交付被告乙節，亦與一般人情之常不符，至為灼然。再者，「丙○○」
    於右揭時地透過丁○○交付上開行動電話予被告時，亦未能將證明上開行動電話
    合法來源之原廠手機序號等文件或包裝之物，一併交予被告收受，而被告亦未要
    求「丙○○」或丁○○交付上開合法來源之文件或包裝之物，即逕自「丙○○」
    處收受之，並供己日常持用，則被告於右揭時地自「丙○○」處收受上開行動電
    話時，對之應有屬來路不明贓物之認識，至為顯然。被告上開所辯及證人丁○○
    於本院審理時證述之詞，顯係被告事後卸責之詞及丁○○迴護被告之詞，均不足
    採信。被告犯行已臻明確，應予依法論科。
二、核被告所為，係犯刑法第三百四十九條第一項之收受贓物罪。公訴人逕對被告上
    開犯罪行為聲請本院桃園簡易庭以簡易判決處刑為之，惟因本件被告迭次於警、
    偵訊中及本院審理時均矢口否認上開犯行，且有調查其他證據之必要，自尚不足
    堪認定被告上開犯行，而與刑事訴訟法第四百四十九條第一項之規定未合，是公
    訴人之聲請逕以簡易判決處刑云云，容有未合，爰依刑事訴訟法第四百五十一條
    之一第四項但書第一款及第四百五十二條之規定，將本件改用通常程序審理，合
    先敘明。爰審酌被告明知上開行動電話乙支，係屬來路不明之贓物，竟仍自「丙○○」處無償收受之，並供己日常持用，已損及被害人乙○○之權益及被告犯罪
    後之態度等一切情狀，量處如主文所示之刑，並諭知易科罰金之折算標準，以資
    儆懲。
據上論斷，應依刑事訴訟法第二百九十九條第一項前段、第四百五十一條之一第四項
但書第一款、第四百五十二條，刑法第三百四十九條第一項、第四十一條第一項前段
，罰金罰鍰提高標準條例第一條前段、第二條，判決如主文。
本案經檢察官陳美華到庭執行職務。
中      華      民      國      九十二      年    五    月     六     日
                          臺灣桃園地方法院刑事第四庭
                                      法  官  林晏鵬
右正本證明與原本無異。
如不服本判決，應於判決送達後十日內向本院提出上訴狀( 應附繕本 )，上訴於
臺灣高等法院。
                                      書記官  陳青瑜
中      華      民      國      九十二      年    五    月      七    日
附錄法條：刑法第三百四十九條
中華民國刑法第三百四十九條
收受贓物者，處三年以下有期徒刑、拘役或五百元以下罰金。
搬運、寄藏、故買贓物或為牙保者，處五年以下有期徒刑、拘役或科或併
科一千元以下罰金。
因贓物變得之財物，以贓物論。


司法院資訊處製作；財團法人民間司法改革基金會備份。
